臺灣高雄地方法院交通事件裁定　　　　100年度交聲字第702號
原處分機關　高雄市政府交通局
異　議　人
即受處分人　林聰仁
上列異議人即受處分人因違反道路交通管理處罰條例案件，對於
高雄市政府交通局於民國100年3月4日所為之處分（原處分案號
：高市交裁字第裁32-ZDC133041號）聲明異議，本院裁定如下
    主  文
異議駁回。
    理  由
一、原處分意旨略以：異議人即受處分人林聰仁於民國99年10月
    19日上午2時8分許，駕駛車牌號碼6219-HM號自用一般小客
    車，行經國道一號南下335.2公里處，因有「汽車行駛高速
    公路速度超過最高速限（未滿20公里）」之違規，為內政部
    警政署國道公路警察局第四警察隊新市分隊員警製單舉發。
    原處分機關乃依道路交通管理處罰條例第33條第1項第1款、
    第63條第1項第3款規定，裁處異議人罰鍰新臺幣（下同）
    3,000元，並記違規點數1點。
二、聲明異議意旨略以：本案違規路段在照相機儀器設置前方無
    任何明顯標誌，行經該取締路段亦未見國道警車亮警示燈，
    且取締當時凌晨2時，無明顯警示逕行以強力閃光燈及雷射
    測速拍照，於駕駛人深夜駕駛於照明不足路段且精神相對渙
    散之際易造成重大危害，警方為達取締業績，罔顧駕駛人之
    生命安全，執法過程具有重大瑕疵，爰聲明異議等語。
三、按汽車行駛於高速公路、快速公路或設站管制之道路，不遵
    使用限制、禁止、行車管制及管理事項之管制規則而行車速
    度，超過規定之最高時速者，處汽車駕駛人3,000元以上
    6,000元以下罰鍰；汽車駕駛人有前開規定之情形者，並予
    記違規點數1點，道路交通管理處罰條例第33條第1項第1款
    、第63條第1項第1款分別定有明文。
四、經查：
（一）本件異議人確有於前揭時間，駕駛上開車輛行經國道一號
      南下335.2公里處，業據其自承明確，又該路段速限110公
      里，又雷達測速儀測得異議人當時以時速127公里之速度
      超速行駛，超過該路段速限17公里等事實，有採證照片彩
      色影本1張、原舉發通知單在卷可證；又本件係依據經濟
      部標準局於99年3 月15日檢定合格、有效期限至100 年3
      月31日之雷達測速儀（廠牌：GATSOMETER，主機型號：
      MRC 1272、天線型號：MRC 1272）採證舉發一節，有雷達
      測速儀檢定合格證書影本1 紙在卷可稽，是異議人駕車行
      駛高速公路速度超過規定最高速限未滿20公里之違規事實
      ，應堪認定。
（二）又汽車駕駛人行車速度超過規定之最高速限，經採用固定
      或非固定式科學儀器取得證據資料證明者，於高速公路、
      快速公路須至少於300公尺前，明顯標示之，道路交通管
      理處罰條例第7條之2第3項定有明文。經查，在異議人違
      規地點前方即國道一號南向334.6公里處，業有設置「前
      有測速照相」告示牌，且該告示牌清晰可辨等情，有該告
      示牌之照片1張附卷足核，是本件舉發測速儀器在採證前
      方300公尺以上，即有明顯標示之，符合道路交通管理處
      罰條例第7條之2第3項之規定，殆無疑義，異議人辯稱：
      拍照地點前方無任何明顯標誌云云，顯與事實不符，不足
      採信。
（三）此外，上開道路交通管理處罰條例第7條之2第3項規定之
      立法用意，不外表明科處違規人行政裁罰之終極目的乃在
      敦促駕駛人依行車速限駕駛，是以科學儀器採證，應由主
      管機關在明顯處告示，用以提醒駕駛人依道路限速行駛，
      以期在駕駛人避免受罰之心理下，達到依行車速限駕駛進
      而維護行車安全之最大效益，並避免超速之駕駛人為規避
      處罰突然減速而造成危險，尚非謂如有違反，駕駛人超速
      行駛之違規行為即應不罰，是主管機關有無在舉發地點前
      適當距離，設置明顯警告標示告知駕駛人，與駕駛人之超
      速違規行為是否應處罰，係屬二事，除行駛路段有速限標
      示不清等情形造成駕駛人混淆誤認外，尚不得據此解免罰
      則，本件上開路段之速限及測速告示牌均立於駕駛人清楚
      可辨識之位置，已如前述，異議人本應隨時注意之速限，
      採取必要之安全措施，其違規事實既已明確，則其前開辯
      解，實不足採取。
五、綜上所述，異議人所有之前揭車號車輛，於上開時、地，確
    有「汽車行駛高速公路速度超過最高速限（未滿20公里）」
    之違規屬實，且違規地點亦無違誤，異議人猶執前詞，指摘
    舉發有誤，並無理由。是原處分機關據此裁處異議人罰鍰
    3,000元，並記違規點數1點，於法尚無不合，應予維持。
    本件異議，為無理由，應予駁回。
六、據上論斷，應依道路交通事件處理辦法第18條，裁定如主文
    。
中    華    民    國     100     年    6   月    24    日
                       交通法庭  法  官  洪培睿
以上正本證明與原本無異。
如不服本裁定，應於收受送達後5 日內向本院提出抗告狀。
中    華    民    國   100    年    6     月    24    日
                                 書記官  秦富潔